【裁判字號】    90,交抗,68
【裁判日期】    900730
【裁判案由】    聲明異議
【裁判全文】
臺灣高等法院高雄分院刑事判決          九十年度交抗字第六八號
    抗  告  人
    即受處分人  甲○○
右抗告人因違反道路交通管理處罰條例案件聲明異議，不服臺灣高雄地方法院中華民
國九十年六月十一日裁定（九十年度交聲字第二四０號），提起抗告，本院裁定如左
：
    主  文
抗告駁回。
    理  由
一、本件抗告意旨略以：(一)原裁定理由二所述：「‧‧‧有高雄市政府警察局鹽埕分
    局八十九年十月廿五日高市建交裁字第六八三六號函在卷可稽」，其警察單位與
    發文字號不符。(二)抗告人甲○○騎乘機車在五福四路與大勇路口慢車道因遇紅燈
    暫停，見警員劉海洋前來抽取機車鑰匙，並示意抗告人隨其至路邊，告知抗告人
    闖紅燈而予以舉發，其時未見劉海洋吹警哨、帶交通指揮棒、紅色警戒旗，且亦
    非在抗告人闖紅燈之莒光路口攔截，而是在大勇路口攔截，並非當場攔停，已異
    於一般路檢規定。又劉海洋拔下抗告人之鑰匙，已屬公然搶奪抗告人之財產，當
    時抗告人欲前往釣魚，機車前置水桶、釣具，無逃逸之必要，且機車均有車牌可
    追蹤稽查。(三)證人即舉發抗告人闖紅燈之警員劉海洋執勤時之判斷力薄弱，且於
    原審之證述顯與事實有違，其所稱當時請抗告人出示證件，因抗告人告知並無證
    件，伊乃請抗告人告知年籍資料，但抗告人不答，伊乃通知同事前來協助之說如
    果屬實，依交通法規規定，該情形除登記闖紅燈外，應加記未帶駕照、行照，且
    抗告人當時未回答年籍資料，為何舉發紅單上未加記未帶駕照、行照，且有年籍
    資料，劉海洋之證詞顯與事理有違。(四)抗告人曾向劉海洋反應另有其他二台機車
    闖紅燈，惟伊告訴抗告人其無法顧及，但抗告人遭劉海洋拔下鑰匙隨其至路邊，
    仍可迅速抄下其中一台輕型機車之車號於手掌上（且抗告人有將車號寫於手掌上
    之照片庭呈原審法官），劉海洋卻不行之，最後劉海洋甚至還回答其未看見任何
    輕型機車，其證述亦與事理有違。(五)本件尚有繼續調查之必要，不得依違反道路
    交通管理事件統一裁罰標準及處理細則第四十四條第一項之規定，於一個月內依
    標準表逕行裁決為二倍之罰款，且該條文之規定使警察代替法官之裁決角色，有
    法律上之瑕疵。因不服原審裁定，爰依法提起抗告云云。
二、經查：(一)原審裁定理由二第六行所援引之高雄市政府警察局鹽埕分局函，其字號
    應為民國八十九年十一月六日高市警鹽分行字第一一九○九號，原裁定所載之字
    號顯屬誤植，然該誤植並無影響於原裁定，合先明。(二)本件抗告人甲○○於民
    國八十九年十月八日下午五時十分許，騎乘重型機車沿高雄市○○○路東向西方
    向行經莒光街口時闖紅燈之事證，原審裁定已論述綦詳。警員劉海洋舉發抗告人
    闖紅燈之過程，縱有如抗告人所述，未吹警哨或帶交通指揮棒、紅色警戒旗，亦
    非在抗告人闖紅燈之莒光路口當場攔停，未經抗告人同意即拔下抗告人之車鑰匙
    ，未於舉發紅單加記未帶駕照、行照，以及未能舉發其他二台機車闖紅燈等執行
    上之瑕疵，然此皆不影響抗告人於上開時地闖紅燈違規行車之事實，亦不得執此
    謂證人即警員劉海洋之證詞與事理不符。(三)違反道路交通管理事件統一裁罰標準
    及處理細則之相關規定經司法院大法官會議以釋字第五一一號解釋，認並未逾越
    母法道路交通管理處罰條例之授權，於憲法保障人民財產權之意旨並無牴觸，自
    無抗告人所謂法律上之瑕疵，原審裁定亦述之甚詳，本件實無再行調查之必要。
    原審裁定核無不合，抗告意旨執前詞指責原裁定不當，並無理由，其抗告應予駁
    回。
三、據上論結，應依道路交通案件處理辦法第二十六條，刑事訴訟法第四百十二條，
    裁定如主文。
中    華    民    國      九十      年       七       月      三十     日
                              臺灣高等法院高雄分院刑事第五庭
                                  審判長法官  吳水木
                                        法官  陳朱貴
                                        法官  洪慶鐘
右正本證明與原本無異。
不得再抗告。
                                      書記官  陳金卿
中    華    民    國      九十      年       八       月      二       日
                                                                 Ａ


司法院資訊處製作；財團法人民間司法改革基金會備份。
